臺灣高等法院臺中分院民事裁定　九十一年度再易字第九號
　　　再審原告即再審聲請人　乙.
　　　再審被告即再審相對人　甲.
右當事人間請求侵權行為損害賠償事件，再審原告即聲請人對中華民國八十一年七月
二十日本院八十年度訴字第七六號判決，提起再審之訴；並對本院九十年十一月二十
九日九十年度再易字第三五號確定裁定，聲請再審，本院裁定如左：
　　　主　　　文
再審之訴及再審之聲請均駁回。
再審訴訟及聲請費用由再審原告即再審聲請人負擔。
　　　理　　　由
一、按再審之訴應於三十日之不變期間內提起；其期間自判決確定時起算，但再審之
    理由知悉在後者，自知悉時起算。又判決於上訴期間屆滿時確定。民事訴訟法第
    五百條第一項、第二項，第三百九十八條第一項前段分別定有明文。查本院八十
    年度訴字第七六號確定判決，經最高法院以八十一年度台上字第二六二○號裁定
    駁回上訴，並於民國八十一年十一月二十四日送達再審原告，有送達證書可稽，
    則再審之不變期間自裁定送達之次日起算，扣除在途期間七日，已告屆滿。再審
    原告對上開確定判決提起八十一年度再字第四三號再審之訴時，雖未逾三十日之
　　不變期間；惟上開再審之訴經判決駁回確定後，再審原告再對上開八十年度訴字
　　第七六號確定判決，提起再審之訴時，其是否逾三十日之不變期間，仍應自最高
　　法院八十一年度台上字第二六二○號裁定送達抗告人之次日即八十一年十一月二
　　十四日起算，扣除在途期間七日後起算至再次提起再審之日。本件再審原告遲至
　　九十一年一月二十二日始提起本件再審之訴，顯已逾上開法定三十日不變期間，
　　殊難謂合。再審書狀雖述及前曾提起再審之訴，亦被以裁定駁回在案，惟僅泛言
　　：警訊筆錄之內容係警員虛造，與事實不符，伊因不識字無法閱讀，警員又拒絕
　　朗讀筆錄內容予伊知悉，伊本不願簽名，後係警員強迫伊簽名及蓋手印等語，參
　　以再審原告就前開偵訊筆錄主張係伊違反醫師法刑事案件之卷證資料，而再審被
　　告本係據該刑事案件提起附帶民事訴訟，由原法院調閱該等刑事案件之歷審卷宗
　　為審酌採證後作成前揭確定判決，執是，再審原告所主張之偵訊筆錄內容，應非
　　於前訴訟程序中所不可知者，則再審原告究係何時知悉有再審之理由，未據明確
　　表示，難認其已遵守不變期間提起本件再審之訴，未符上開法律規定。至再審原
　　告提出對其覆知之司法院行政訴訟及懲戒廳九十年十二月十三日（九十）廳行一
　　字第二九八四六號致最高行政法院書記廳之書函影本，觀其內容，係載再審原告
　　不服該院九十年度裁字第八六六號裁定聲請再審事，均與本件再審之訴無涉，不
　　足據為再審原告已遵守上揭不變期間之證明。此外，再審原告又無其他表明再審
　　理由知悉在後之情形，其所提本件再審之訴，揆上說明，顯不合法。
二、按聲請再審，係準用再審之訴之規定，依民事訴訟法第五百零七條準用同法第五
　　百零一條第一項第四款規定，應表明再審之理由，其必備之程式，始無欠缺。所
　　謂表明再審理由，係指必須敘明確定裁定有何合於民事訴訟法第四百九十六條第
　　一項所列各款情形之一或同法第四百九十七條法定再審事由之具體情形而言。倘
　　僅泛言有何條款之再審事由，而無具體情形者，仍難謂已合法表明再審理由，否
　　則其聲請即屬不合法，且毋庸命其補正，逕行駁回之（最高法院六十年台抗字第
　　六八八號、七十年台聲字第六四號判例參照）。本件再審聲請人對本院九十年度
　　再易字第三五號確定裁定，聲請再審，綜觀其聲請意旨，僅泛指原裁定以其提起
　　再審已逾三十日不變期間而駁回其再審之聲請為不當，其審理有疏漏，自屬違背
　　法令云云，而為謾罵之指摘，且一再重覆其以前之主張及陳述，並未具體表明本
　　院上開確定裁定，究竟有何合於法定再審原因及事由，有其民事再審狀在卷為憑
　　，足認再審聲請人未合法表明再審理由，揆諸首揭說明，即難認其再審聲請為合
　　法，應予駁回。
三、據上論結，本件再審之訴及再審之聲請均為不合法。依民事訴訟法第五百零二條
　　第一項、第五百零七條、第九十五條、第七十八條，裁定如主文。
中　　　華　　　民　　　國　　九十一　　年　　　六　　　月　　二十八　　日
~B1民事第一庭審判長法　官　林陳松
~B2　　　　　　　　法　官　李寶堂
~B3　　　　　　　　法　官　鄭金龍
右為正本係照原本作成。
不得抗告。
~B　　　　　　　　書記官　林明冬
中　　　華　　　民　　　國　　九十一　　年　　　七　　　月　　　一　　　日
　　　　　　　　　　　　　　　　　　　　　　　　　　　　　　　　　　　　Ｂ
